【裁判字號】    97,訴,553
【裁判日期】    970530
【裁判案由】    違反毒品危害防制條例
【裁判全文】
臺灣屏東地方法院刑事判決               97年度訴字第553號
公  訴  人  臺灣高雄地方法院檢察署檢察官
被      告  甲○○
上列被告因違反毒品危害防制條例案件，經臺灣高雄地方法院檢
察署檢察官提起公訴（96年度毒偵字第10417 號），嗣經臺灣高
雄地方法院判決管轄錯誤，並移送本院審理，嗣被告於本院準備
程序進行中先就被訴事實為有罪之陳述，本院告知被告簡式審判
程序之旨，並聽取當事人之意見後，裁定改由受命法官獨任依簡
式審判程序審理，本院判決如下：
    主  文
甲○○施用第一級毒品，累犯，處有期徒刑壹年貳月。又施用第
二級毒品，累犯，處有期徒刑陸月。應執行有期徒刑壹年陸月。
    事  實
一、甲○○前於民國82年間因違反麻醉藥品管理條例案件，經本
    院以82年度訴字第344 號判處有期徒刑8 月、5 年2 月，應
    執行有期徒刑5 年6 月確定，並於84年6 月13日縮短刑期假
    釋出監，後因於假釋期間犯他案，經撤銷假釋，殘刑為3 年
    5 月4 日；嗣於85年間，再因竊盜案件，經本院以86年度易
    字第71號判處有期徒刑1 年確定；於86年間，因違反肅清煙
    毒條例案件，經本院以86年度訴字第779 號判處有期徒刑3
    年2 月確定；於87年間，再度因違反麻醉藥品管理條例與竊
    盜等案件，經本院以87年度易字第475 號判處有期徒刑6 月
    、3 年，應執行有期徒刑3 年4 月確定；上開所處各刑與前
    揭3 年5 月4 日之殘刑接續執行，而於86年12月3 日入監，
    並於94年7 月25日縮短刑期假釋出監。後於此假釋期間內再
    度犯他案，復經撤銷假釋，殘刑為3 年7 日，甲○○並於96
    年2 月14日入監執行此殘刑；然因上開各罪經本院於96年7
    月27日以96年度聲減字第865 號裁定減刑，並定應執行刑為
    5 年2 月，故甲○○於96年7 月30日縮刑期滿執行完畢，並
    於同日出監。
二、甲○○前因施用毒品案件，經本院以95年度毒聲字第75號裁
    定入所觀察、勒戒後，復因認有繼續施用毒品之傾向，經本
    院以95年度毒聲字第126 號裁定令入戒治處所施以強制戒治
    ，至96年1 月18日屏東戒治所認已無繼續強制戒治之必要，
    於96年2 月1 日釋放，並業經臺灣屏東地方法院檢察署檢察
    官於96年2 月5 日，以96年度戒毒偵字第9 號為不起訴處分
    確定。詎仍未戒除吸食毒品之惡習，復基於施用第一級毒品
    海洛因之犯意，於96年10月27日下午17時許，在屏東縣長治
    鄉德榮村煙墩巷13號住處，以注射針筒摻水注射之方式，施
    用第一級毒品海洛因1 次；另基於施用第二級毒品甲基安非
    他命之犯意，於上開時地，以將甲基安非他命置入玻璃球內
    燒烤燃燒成煙並吸食之方式，施用第二級毒品甲基安非他命
    1 次。嗣為警於同年月30日下午16時20分許，持搜索票至高
    雄市○○區○○路8 巷5 號6 樓案外人林毓住處對林毓
    執行搜索，並經在場之甲○○同意採集尿液送驗呈毒品陽性
    反應後，始查知上情。
三、案經高雄市政府警察局左營分局報請臺灣高雄地方法院檢察
    署檢察官署檢察官偵查起訴。
    理  由
壹、程序部份
一、按除被告所犯為死刑、無期徒刑、最輕本刑為3 年以上有期
    徒刑之罪或高等法院管轄第一審案件者外，於法院行準備程
    序進行中，被告先就被訴事實為有罪之陳述時，審判長得告
    知被告簡式審判程序之旨，並聽取當事人、代理人、辯護人
    及輔佐人之意見後，裁定進行簡式審判程序；且受命法官行
    準備程序，與法院或審判長有同一之權限；又簡式審判程序
    之證據調查，不受刑事訴訟法第159 條第1 項、第161 條之
    2 、第161 條之3 、第163 條之1 及第164 條至第170 條規
    定之限制，刑事訴訟法第273 條之1 第1 項、第279 條第2
    項前段、第273 條之2 分別定有明文。被告所為係犯死刑、
    無期徒刑、最輕本刑為3 年以上有期徒刑以外之罪，其於準
    備程序中就被訴事實為有罪之陳述，經受命法官告知簡式審
    判程序之旨，並聽取公訴人、被告之意見後，本院合議庭認
    為適宜由受命法官獨任進行簡式審判程序，依刑事訴訟法第
    273 條之1 第1 項規定，裁定由受命法官獨任進行審判程序
    ，合先敘明。
貳、實體部分
一、訊據被告甲○○對於上揭犯罪事實均坦承不諱，復查：
（一）經警於查獲被告當日所採之尿液送驗結果，係呈嗎啡及甲
      基安非他命陽性反應，此有高雄市政府警察局左營分局毒
      品案嫌疑人尿液代碼與姓名對照表、高雄市立凱旋醫院96
      年11月12日A00000000 號濫用藥物尿液檢驗報告各1 份在
      卷可稽。
（二）再查被告前因施用毒品案件，經本院以95年度毒聲字第75
      號裁定入所觀察、勒戒後，復因認有繼續施用毒品之傾向
      ，經本院以95年度毒聲字第126 號裁定令入戒治處所施以
      強制戒治，至96年1 月18日屏東戒治所認已無繼續強制戒
      治之必要，於96年2 月1 日釋放，並業經臺灣屏東地方法
      院檢察署檢察官於96年2 月5 日，以96年度戒毒偵字第9
      號為不起訴處分確定之事實，有臺灣高等法院被告全國前
      案紀錄表1 份在卷可按。是被告於強制戒治執行完畢釋放
      後5 年內再犯施用毒品之罪甚明。
（三）綜上所述，被告前曾犯施用毒品，且於強制戒治執行完畢
      釋放後，5 年內再犯本件施用毒品，事證應屬明確，其犯
      行應堪認定。
二、查海洛因及甲基安非他命分屬毒品危害防制條例第2 條第2
    項第1 款所規定之第一級毒品及同條項第2 款所規定之第二
    級毒品，核被告所為，係犯毒品危害防制條例第10條第1 項
    施用第一級毒品罪及同條第2 項施用第二級毒品罪。被告持
    有毒品，復進而施用，其持有毒品之低度行為，為施用毒品
    之高度行為所吸收，均不另論罪。被告所犯上開二罪間，犯
    意各別，罪名不同，應分論併罰之。被告如前事實欄一、所
    述之前科，有臺灣高等法院被告全國前案紀錄表1 份在卷可
    憑，於5 年內故意再犯有期徒刑以上之本件，應依刑法第47
    條第1 項規定，論以累犯，並依法各加重其刑。爰審酌被告
    雖於犯後即能坦承犯行，而其施用毒品行為於本質上係屬自
    我戕害行為，反社會性之程度應屬較低；惟施用毒品，不僅
    足以戕害其個人身心，且極易滋生其他犯罪，惡化治安甚重
    ，嚴重損及公益，且被告前屢經觀察勒戒、強制戒治等處遇
    助其戒除毒品，竟再為本件施用毒品犯行，顯見其不思悔改
    ，自制力亦顯不佳等一切情狀，酌情分別量處如主文所示之
    刑，並定其應執行之刑，以資懲儆。
三、又按毒品危害防制條例第18條前段規定：查獲之第一、二級
    毒品，不問屬於犯人與否，沒收銷燬之；故被告經法院為有
    罪之判決時，查獲之毒品，與被告所犯本案有關者，固應於
    該有罪判決之主刑下諭知沒收；至若查獲之毒品，與被告被
    訴之本案全然無關，法院自不得宣告沒收。最高法院94年台
    上字第7319號著有判決可供參照。故本件扣案之第一級毒品
    海洛因1 小包（毛重1.21公克）、第二級毒品安非他命2 小
    包（毛重分別為32公克、1.9 公克），係在案外人林毓身
    上所查獲，且經臺灣高雄地方法院以97年度訴字第233 號被
    告林毓一案判決宣告沒收銷燬之，此有該判決1 紙附卷可
    證，顯見與被告被訴之本案全然無關，依上開見解，本院自
    不得宣告沒收，附此敘明。
據上論斷，應依刑事訴訟法第273 條之1 第1 項、第299 條第1
項前段，毒品危害防制條例第10條第1 項、第2 項，刑法第11條
前段、第47條第1 項、第51條第5 款，判決如主文。
本件經檢察官顏珮珊到庭執行職務。
中    華    民    國    97    年    5     月    30    日
                  刑事第一庭    法  官  羅培毓
以上正本證明與原本無異。
如不服本判決應於收受本判決送達後十日內向本院提出上訴書狀
，其未敘述上訴理由者，並得於提起上訴後十日內向本院補提理
由書狀（均須按他造當事人之人數附繕本）「切勿逕送上級法院
」
中    華    民    國    97    年    5     月    30    日
                               書記官  呂坤宗
附錄本判決論罪科刑法條：
毒品危害防制條例第10條
施用第一級毒品者，處六月以上五年以下有期徒刑。
施用第二級毒品者，處三年以下有期徒刑。


司法院資訊處製作；財團法人民間司法改革基金會備份。
